臺灣高等法院臺中分院民事裁定　100年度抗字第375號
抗　 告　 人　林子善
兼法定代理人　林文森
　　　　　　　蔡錦娟
相　 對　 人　姚軍宏
　　　　　　　台灣人壽保險股份有限公司
上　 一　 人
法　定代理人　朱炳昱
上列當事人間損害賠償事件，抗告人對於民國100年6月17日臺灣
臺中地方法院99年度訴字第425號民事裁定，提起抗告，本院裁
定如下：
    主  文
抗告駁回。
抗告訴訟費用由抗告人負擔。
    理  由
一、按判決如有誤寫、誤算或其他類此之顯然錯誤者，法院得依
    聲請或依職權以裁定更正；其正本與原本不符者，亦同，民
    事訴訟法第232條第1項定有明文。而更正裁定，並非法院就
    事件之爭執重新為裁判，不過將裁判中誤寫、誤算或其他類
    此之顯然錯誤，加以更正，使裁判中所表示者，與法院本來
    之意思相符，原裁判之意旨，並未因而變更。故更正裁定溯
    及於為原裁判時發生效力，對原裁判上訴或抗告之不變期間
    ，自不因更正裁定而受影響(最高法院79年台聲字第349號判
    例意旨參照)。
二、查原裁定係以：臺灣臺中地方法院民國（下同）100年5月24
    日99年訴字第425號民事判決（下稱原判決）之原本與正本
    中，就「預估拆鋼釘」部分之費用新台幣（下同）16,947元
    ，係抗告人林文森起訴時尚未拆鋼釘所為費用之預估，而其
    於99年7月已拆除鋼釘後，即將該筆「實際發生之費用」改
    列於醫療費用項目下，並經原判決採認，故就「預估拆鋼釘
    」之費用16,947元部分，顯係重複計算之誤算，此對照抗告
    人最後數次言詞及書狀已未再列該項即明；且原判決如原裁
    定附表（以下簡稱附表）編號5部分所示之計算式，前於加
    總計算時亦有誤算，故關於原判決之主文及理由有如附表編
    號1至7所示「原判決內容」之誤寫、誤算部分，應更正如附
    表編號1至7所示「應更正內容」所示，而為本件更正裁定。
    是原裁定係就原判決誤寫、誤算部分予以裁定更正，經核與
    前揭規定即無不合，原裁定並無違誤。
三、抗告意旨雖以：原判決內容有諸多不合理之處：例如：1.抗
    告人林子善亦為此次意外之被害人之一，法官竟未判給任何
    賠償金；2.抗告人林文森請求薪資損失賠償部分，法官僅依
    相對人隨意提出之執業繳稅費用標準即判定相對人不必賠償
    百分之二十，然而林文森受傷請假期間既無任何收入，何來
    百分之二十可以抵扣稅務？3.所有醫療支出均為實際支出，
    法官未採納為不合理…。但因相對人於100年6月7日電釋出
    誠意表示願以抗告人林文森929,031元和抗告人蔡錦娟109,0
    06元和解，並數度勸抗告人放下起訴（應係指上訴）之念頭
    ，後來抗告人才再度放下，惟抗告人於100年6月23日收到原
    裁定，更正後之金額與原判決主文差距甚大。法官發現計算
    有誤，卻未在抗告人就原判決之20日上訴期間內更正送達，
    致抗告人已喪失上訴權益，抗告人請求上訴日應重新計算（
    抗告狀中誤將「上訴」誤載為「起訴」），爰提起抗告，請
    求廢棄原裁定等語。惟查，揆諸前揭說明，本件更正裁定，
    並非法院就事件之爭執重新為裁判，不過將裁判中誤寫、誤
    算或其他類此之顯然錯誤，加以更正，是抗告意旨所指原判
    決內容不合理之處部分，抗告人如有不服，應於原判決之上
    訴期間內提起上訴，由上訴審法院再為審認，自不得據上開
    理由對原裁定聲明不服。次查，抗告人林文森於99年2月間
    提出之補充狀所列計之一年後預估拆鋼釘費用16,947元部分
    ，既因其已於99年7月拆除鋼釘後，而將該筆實際發生之費
    用列入醫療費用之中，有抗告人提出之民事準備伍狀第12頁
    之內容可憑，並經原判決予以審酌採認，茲原判決另再加計
    「預估拆鋼釘」費用16,947元，即屬重複計算之誤算；又原
    判決於加總計算各項金額時，亦有如附表編號5所示之誤算
    ，則原裁定予以更正，自無不合。再查，本件係因相對人台
    灣人壽保險股份有限公司於同年6月9日具狀主張原判決有誤
    算情事而聲請更正，該聲請狀於同年月13日到達法院，原法
    院法官於同年月15日後始收受該書狀，因而發現有前揭應予
    更正情事，乃於同年月17日裁定更正，該裁定於同年月23日
    送達抗告人，此有前揭聲請狀、原裁定及送達證書附於原法
    院99年訴字第425號民事卷宗可稽，是原法院並無延遲裁定
    更正之情事。復依前揭判例意旨，更正裁定溯及於為原裁判
    時發生效力，對原判決上訴之不變期間，自不因更正裁定而
    受影響，是原判決之上訴期間不得重新起算。綜上所述，本
    件抗告為無理由，應予駁回。
四、據上論結，本件抗告為無理由，依民事訴訟法第495條之1、
    第449條第1項、第95條、第78條、第85條第1項前段，裁定
    如主文。
中    華    民    國   100    年    9     月    20    日
                民事第七庭    審判長法  官  饒鴻鵬
                                    法  官  李平勳
                                    法  官  張瑞蘭
以上正本係照原本作成。
不得再抗告。
                                    書記官  康孝慈
中    華    民    國   100    年    9     月    21    日
                                                      Ｓ